【裁判字號】    90,上易,1659
【裁判日期】    901114
【裁判案由】    傷害
【裁判全文】
臺灣高等法院臺南分院刑事判決            九十年度上易字第一六五九號     Ｃ
      上  訴  人
      即  被  告  乙  ○  ○
右上訴人因傷害案件，不服臺灣臺南地方法院九十年度易字第一六一三號中華民國九
十年九月十一日第一審判決（起訴案號：臺灣臺南地方法院檢察署九十年度偵字第七
一八二號），提起上訴，本院判決如左：
      主      文
上訴駁回。
      事      實
一、乙○○現為台南縣關廟鄉鄉長，與甲○○原為好友，雙方因故而有嫌隙。於民國
    九十年四月二十三日二十三時許，二人在台南縣關廟鄉○○路○段二六二巷十之
    一號邱麗真之住所與邱麗真、程來長泡茶、唱歌時，乙○○向甲○○質問其有無
    在外說民進黨因台南市及關廟鄉的弊案，此次選舉民進黨一定會倒等語。甲○○
    回稱有，乙○○竟基於傷害之犯意，徒手對甲○○拳打腳踢，致甲○○因而受有
    左手肘部挫裂傷、左下腹部外傷、左臉部挫裂傷之傷害。
二、案經甲○○訴請台灣台南地方法院檢察署檢察官偵查起訴。
      理      由
一、訊據上訴人即被告乙○○矢口否認對告訴人甲○○有拳打腳踢之行為，辯稱：「
    我們只是相互拉扯在一起」云云。惟查：
  (一)右揭事實業據被害人甲○○指訴綦詳，其確因被告對其毆打而受有傷害，亦有台
    南縣仁德鄉仁慈醫院診斷證明書一紙附卷可稽。
  (二)證人邱麗真、程來長於偵查中到庭雖先證稱：僅見其二人抱拉在一起，沒有看到
    誰打誰等語，此乃因其為兩造之友人，證詞較為含蓄，不欲得罪二人之故。然之
    後檢察事務官問：他們是在互毆而纏抱在一起？該二人均答稱：是的。且證人邱
    麗真於檢察官再次傳喚時，亦明確證述：因甲○○說民進黨有這二個黨員（指被
    告及張燦鍙）就會倒，乙○○就打他等語，均足證被告確有毆打告訴人之犯行。
  (三)綜上所述，可知被告所辯，顯係卸責之詞，不足採信。事證明確，被告犯行足堪
    認定。
二、核被告傷害人之身體，所為係犯刑法第二百七十七條第一項之罪。原審援引刑事
    訴訟法第二百九十九條第一項前段，刑法第二百七十七條第一項、第四十一條第
    一項前段，罰金罰鍰提高標準條例第一條前段、第二條之規定，並參酌被告犯罪
    之動機、目的、手段，犯罪時所受之刺激及其品性、生活狀況、智識程度、犯罪
    所生之損害，及因一時氣憤竟出手毆打告訴人，犯罪後亦拒絕與告訴人達成和解
    等一切情狀，量處拘役伍拾日，並諭知如易科罰金以參佰元折算壹日之標準，以
    資懲儆。本院經核其認事用法，均無不當，量刑亦稱妥適。被告上訴意旨，猶執
    前詞，否認犯罪，為無理由，應予駁回。
據上論斷，應依刑事訴訟法第三百六十八條，判決如主文。
本案經檢察官楊治宇到庭執行職務。
中    華    民    國      九十    年      十一      月      十四      日
                                  臺灣高等法院臺南分院刑事第六庭
                                      審判長法官  楊    明    章
                                            法官  戴    勝    利
                                            法官  顏    基    典
右正本證明與原本無異。
不得上訴。
                                      法院書記官  呂    嘉    文
中    華    民    國      九十      年      十一      月     十五       日
附錄法條：
刑法第二百七十七條第一項：傷害人之身體或健康者，處三年以下有期徒刑、拘役或
                          一千元以下罰金。


司法院資訊處製作；財團法人民間司法改革基金會備份。
